# ==请教高手，一个关于股份支付的疑问。

提问人：sunruofeng 时间：2013-11-27 10:46:42
在企业会计准则解释第 4 号，有一条关于股份支付的解释。原文是这样的： 七、企业集团内涉及不同企业的股份支付交易应当如何进行会计处理? 答：企业集团（由母公司和其全部子公司构成）内发生的股份支付交易，应当按照以下规定进行会计处理： （一）结算企业以其本身权益工具结算的，应当将该股份支付交易作为权益结算的股份支付处理；除此之外，应当作为现金结算的股份支付处理。 结算企业是接受服务企业的投资者的，应当按照授予日权益工具的公允价值或应承担负债的公允价值确认为对接受服务企业的长期股权投资，同时确认资本公积（其他资本公积）或负债。 （二）接受服务企业没有结算义务或授予本企业职工的是其本身权益工具的，应当将该股份支付交易作为权益结算的股份支付处理；接受服务企业具有结算义务且授予本企业职工的是企业集团内其他企业权益工具的，应当将该股份支付交易作为现金结算的股份支付处理。
本人水平有限，这条规定我真的看不懂，请教高手帮我解答一下。 其中还有几个词我不明白： 1 ，结算企业指的是什么？ 2 接受服务企业指的是什么？结算义务指的是什么？
请教高手，帮我讲解一下这条规定。

回答人：chenyiwei
你再网上搜索一下我做的 2010 年度会计准则最新发展课件——《企业会计准则解释第 4 号》之二，其中都有解释。